【裁判字號】    89,易,1785
【裁判日期】    890731
【裁判案由】    傷害
【裁判全文】
臺灣臺中地方法院刑事判決                        八十九年度易字第一七八五號
    公  訴  人  台灣台中地方法院檢察署檢察官
    被      告  丁○○
                甲○○
右列被告因傷害案件，經檢察官提起公訴（八十八年度偵字第一一二二號），本院判
決如左：
    主  文
丁○○共同傷害人之身體，處有期徒刑壹年。
甲○○共同傷害人之身體，處有期徒刑捌月。
    事  實
一、丁○○於民國（下同）八十年間曾因妨害自由案件，經本院判處有期徒刑一年，
    於八十一年二月十四日執行完畢，竟未知向善，緣於八十七年四月中旬，丙○○
    因賭博之故，向丁○○借款新台幣（下同）二十五萬元，嗣經丁○○多次催討，
    丙○○亦未清償，於八十七年七月三日下午五時三十分許，丁○○駕駛車號Ａ９
    ─九七九五號廂型車搭載甲○○，在台中市○○路與大雅路口處，見丙○○駕駛
    車號Ｂ５─五六八五號自小客車搭載女友乙○○（該車為乙○○所有），竟在該
    十字路口處，以其所駕上揭廂型車，攔截丙○○所駕自小客車，並命丙○○下車
    ，向丙○○催討該筆二十五萬元債務，嗣丁○○向丙○○催討債務未果，心生不
    滿，竟與甲○○共同基於傷害之犯意，在台中市○○路與大雅路十字路口旁，由
    丁○○與甲○○二人共同對丙○○身體拳打腳踢，致丙○○倒地不起，丁○○與
    甲○○二人又分拾路邊石塊毆擊業已倒臥在地之丙○○背部，致使丙○○受有脊
    椎骨折、坐骨神經痛、右側第二及第四節脊椎骨橫突部位骨折、右背挫傷、右肘
    及右膝擦傷及下背挫傷等處傷害。嗣至八十七年九月十日始由丙○○向警方提出
    告訴。
二、案經丙○○訴由前台灣省政府警政廳刑事警察大隊移送臺灣臺中地方法院檢察署
    檢察官偵查起訴。
    理  由
一、訊據被告丁○○坦承於上揭時、地，因向告訴人丙○○催討欠伊之債務二十五萬
    元未果，而與告訴人丙○○相互毆打，致告訴人丙○○受如事實欄之傷害情不諱
    ；訊據被告甲○○則矢口否認與被告丁○○有何共同毆傷害告訴人丙○○之犯行
    ，辯稱：丁○○與丙○○於右揭時、地發生糾紛時，伊並不在現場，伊係於事後
    始與江青榮、關力瑋自中國醫藥學院附設醫趕赴該現場，伊並無毆打告訴人丙○○之行為云云。惟查：右揭犯罪事實，業據告訴人丙○○於警訊及偵查中指訴明
    確，告訴人丁○○於偵查中稱：甲○○與丁○○二人把我從乙○○的車旁，拉我
    到他們的廂型車旁，在此之前是丁○○單獨拉我衣領叫我下車．．丁○○及甲○○要拉我上車，我不肯，丁○○用腳踢我下腹部，甲○○用手打我頭部，我就倒
    在地上，他們二人合力對我拳打腳踢，打過一陣時，又把我拖到路旁繼續用石頭
    打我身體等語（見偵卷第四十二頁）。核與現場證人乙○○於警訊中及偵查中之
    證述情節相符合，證人乙○○稱：甲○○人瘦瘦高高的，他有拿石頭毆打丙○○
    （見警卷十九頁）；丁○○那邊有一個人從他人車旁走過來，與丁○○一起要拉
    丙○○上車，丙○○不肯上他們的車，那二人（指丁○○與甲○○）就打丙○○
    ，以拳打腳踢，打了約一、二十分鐘，打完他們二人各拉丙○○的左右手，硬拖
    到文心路旁．．丁○○跟另一個男子拿石頭打丙○○的腿及背部、身體亂打（見
    偵卷第三十七頁）；（檢察官提示甲○○口卡）是甲○○跟丁○○一起打傷丙○○（見偵卷四十一頁）等語。而證人乙○○與被告二人素無怨隙，其復在現場目
    睹傷害經過，且其證述節情復與告訴人丙○○之指訴情節相符合，自堪採信。又
    江青榮、關力瑋於偵查中雖皆供述伊等三人（即江青榮、關力瑋、甲○○三人）
    係於事後接獲通知始由中國醫藥學院至文心路與大雅路口現場等詞。惟查，被告
    甲○○於檢察官偵訊時供稱：我們（指甲○○、江青榮及關力瑋等三人，後二人
    江青榮、關力瑋已經台灣台中地方法院檢察署檢察官另為不起訴處分）從醫院（
    指中國醫藥學院附設醫院）三人一起坐電梯下來，我先騎機車走（指前往右開毆
    打丙○○之現場）（見偵卷第五十七頁）；我騎機車自己一人過去（見偵卷第五
    十六頁、七十三頁）等詞；而江青榮於檢察官偵訊時則稱：沒坐電梯，也沒爬樓
    梯，因丁○○的母親在一樓的急診室，我與關力瑋二人一起走出急診室去開車，
    沒有第三人一起走（見偵卷第五十九頁）；是關力瑋開吉普車載我、甲○○一起
    過去等情，依此以言，同一事實情節，渠等所供，顯然有異，何者為真而可憑信
    ，已非無疑，自不足採。且中國醫藥學院附設醫院之急診室，係設在一樓，並非
    在樓上，是被告甲○○又怎會從醫院之急診室坐電梯下來？由此益徵，被告甲○○供述，顯非事實，委無足取。再被告甲○○如確與江青榮及關力瑋三人一起離
    開該醫院急診室轉赴台中市○○路與大雅路口附近，衡情論理，其三人亦應一同
    搭關力瑋所駕駛之吉普車前往，始合常理，被告甲○○自無於此急迫情況下單獨
    騎機車前往之必要？綜上所述，被告甲○○辯稱伊當時不在案發現場，而係在上
    開醫院急診室之辯解，自係卸責之詞，殊無可採。另被告丁○○及證人江青榮、
    關力瑋二人，雖亦為上揭供述，然如上所述，被告甲○○亦參與毆打告訴人丙○○等情，已據告訴人丙○○及證人乙○○指訴明確，故渠等供詞，亦係事後迴護
    之詞，不足採信。此外，並有立新診所出具之驗傷診斷證明書二紙在卷足憑，被
    告二人傷害犯行，堪予認定。
二、核被告丁○○、甲○○二人所為，係犯刑法第二百七十七條第一項之傷害罪。被
    告二人有犯意之聯絡與行為之分擔，為共同正犯。爰審酌被告二人僅為二十五萬
    元之債務，公然在馬路攔車毆打告訴人，惡性非輕暨被告二人之素行、犯罪之動
    機、目的、手段、所生之危害及犯罪後否認犯行等一切情狀，分別量處如主文所
    示刑，以資懲儆。
據上論斷，應依刑事訴訟法第二百九十九條第一項前段，刑法第二十八條、第二百七
十七條第一項，罰金罰鍰提高標準條例第一條前段，判決如主文。
中      華      民      國    八十九    年     七       月    三十一  日
                                臺灣臺中地方法院刑事第六庭
                                    法  官    黃峻隆
右正本證明與原本無異。
如不服本判決，應於判決送達後十日內向本院提出上訴狀，上訴於臺灣高等法院臺中
分院( 須附繕本 )。
                                    書記官
中      華      民      國    八十九    年     七       月    三十一  日
附錄本案論罪科刑法條全文：
刑法第二百七十七條第一項
傷害人之身體或健康者，處三年以下有期徒刑、拘役或一千元以下罰金。


司法院資訊處製作；財團法人民間司法改革基金會備份。
